# 请教陈版：包含随销售额变动的或有租金合同的分类

提问人：595699395 时间：2020-03-15 08:05:18
一项商铺租赁合同除按季度收取固定租金外，还包含一项按每季度销售额2%收取的或有租金，请问对于出租方来说，该应收款项的现金流量特征是否符合基本借贷安排？是否会因1%的或有租金而产生了不同于基本借贷安排的现金流量风险敞口呢？

回答人：chenyiwei
该笔款项属于租赁应收款。根据《企业会计准则第 22 号——金融工具确认和计量（ 2017 年修订）》第六条（八）规定：“由《企业会计准则第 21 号——租赁》规范的租赁的权利和义务，适用《企业会计准则第 21 号——租赁》。但是，租赁应收款的减值、终止确认，租赁应付款的终止确认，以及租赁中嵌入的衍生工具，适用本准则”。
据此，租赁应收款不适用金融工具准则中对于合同现金流量特征分析的规定，而是适用租赁准则中队租赁应收款初始计量的规定，即《企业会计准则第 21 号——租赁（ 2018 年修订）》第四十八条规定“出租人取得的与经营租赁有关的未计入租赁收款额的可变租赁付款额，应当在实际发生时计入当期损益”，即这部分可变租金不纳入租赁应收款范围。